【裁判字號】    92,聲再,446
【裁判日期】    921031
【裁判案由】    聲請再審
【裁判全文】
臺灣高等法院刑事裁定                            九十二年度聲再字第四四六號
    再審聲請人
    即受判決人   甲○○
                         台北市○○路三二號八樓之一
右列聲請人因損害債權案件，對於本院九十二年度上易字第八七九號中華民國九十二
年九月三十日確定判決（台灣台北地方法院九十一年度自字第三二五號），聲請再審
，本院裁定如左：
    主  文
再審之聲請駁回。
    理  由
一、按刑事訴訟法第四百二十一條規定，不得上訴於第三審法院之案件，除前條規定
    外，其經第二審確定之有罪判決，如就足生影響於判決之重要證據漏未審酌者，
    亦得為受判決人之利益，聲請再審。所謂漏未審酌乃指第二審判決前已發現而提
    出之證據，未予審酌而言，苟被捨棄之證據，已於理由內敘明其捨棄之理由者，
    即非漏未審酌。又所謂重要證據，必須該證據已足認定受判決人應受無罪、或免
    訴、或輕於原審所認定之罪名方可，如不足以推翻原審所認定罪刑之證據，即非
    足生影響於原判決之重要證據。
二、聲請意旨以：
（一）被告與自訴人之間並無票款債權存在：德揚行國際有限公司甲○○於八十九年
      間向八達行銷有限公司借用六紙支票運用，約定在票載發票日，由甲○○匯款
      供兌現；惟因被告手頭不便，雙方約明由八達行銷有限公司補足票款金額，被
      告同意簽發系爭六紙本票給自訴人游朝明作為返還之憑證。
（二）兩造簽立協議書第三條約定，雙方同意自訂立之日起，變更還款方式，則原第
      二條所約定還款方式即因協議書簽訂而變更，被告原依第二條所定還款方式所
      交付六紙本票，因雙方簽訂協議書而失其效力，自訴人對於被告等新台幣二百
      十五萬元票款債權自不存在。
（三）自訴人所交付被告之六紙支票無一兌現，為自訴人所不爭，則被告與自訴人間
      債權是否存在即有爭議，被告前於起訴請求確認本票債權不存在事件，現仍繫
      屬台灣台北地方法院，九十二年度訴字第一七三六號尚未審結。
（四）本件直接被害人應為八達行銷有限公司，自訴人游朝明既非直接被害人，其所
      提自訴，難謂適法。
三、經查：
（一）聲請人主張本院確定判決，其中有主張自訴人並非直接被害人，原審不得為實
      體判決云云，縱該聲請再審之理由如屬無訛，乃屬原確定判決是否違背法令之
      問題，僅得為非常上訴之理由，而非再審之事由。
（二）本院九十二年度上易字第八七九號原確定判決之所以認定聲請人應成立刑法第
      三百五十六條之損害債權罪，係以：
    (1)被告甲○○與游朝明簽立協議書，德酈公司則為該協議書之連帶保證人，於立
      協議書之同時，甲○○、德揚行、德酈公司並共同簽發如附表所示之本票六紙
      ，因該六紙本票於票載到期日均未獲兌現，游朝明為執票人，乃於民國八十九
      年十二月十一日向臺灣臺北地方法院聲請本票裁定准予強制執行，該院以八十
      九年度票字第四三０三八號裁定准予強制執行，其中德酈公司聲明不服，經本
      院民事庭以九十年度抗字第二０七二號裁定抗告駁回，於九十年七月六日確定
      之事實，有協議書、本票六紙、臺灣臺北地方法院八十九年票字第四三Ｏ三八
      號民事裁定書、本院九十年度抗字第二Ｏ七二號民事裁定書、確定證明書可證
      ，足徵自訴人游朝明係上開本票債權之債權人至明。
    (2)自訴人游朝明既已取得臺灣臺北地方法院八十九年度票字第四三０三八號裁定
      准予強制執行，德酈公司聲明不服，經本院民事庭以九十年度抗字第二０七二
      號裁定抗告駁回，於九十年七月六日確定，而本票准予強制執行之裁定，屬於
      強制執行法第四條所定之執行名義，足徵自訴人游朝明業已取得執行名義至明
      。游朝明於九十年八月九日向臺灣臺北地方法院執行處聲請對債務人甲○○、
      德揚行及德酈公司聲請強制執行之事實，亦有強制執行聲請狀在卷可證，是以
      本件債務人甲○○將受強制執行之際，應可認定。
    (3)自訴人即債權人游朝明取得之執行名義即臺灣臺北地方法院八十九年度票字第
      四三Ｏ三八號本票准予強制執行裁定，命共同發票人「甲○○」、「德酈公司
      」、「德揚行公司」所共同簽發之本票准予強制執行，「甲○○」、「德酈公
      司」、「德揚行公司」均為連帶債務人，聲請人即被告甲○○於將受強制執行
      之際，連續以債務人德酈公司原於德安開發公司、太平洋崇光公司、新光三越
      公司販售經營「ＲＯＶＮＩＫ  ＪＡＲＭＡＮ」品牌皮包皮件之合約，徵得不
      知情之盧友清之同意，借用盧友清所經營之「巨帝威國際有限公司」名義，將
      合約當事人由「德酈公司」變更為「巨帝威公司」，而實際上仍由甲○○經營
      ，以隱匿德酈公司之財產，損害債權人游朝明之債權。聲請人即被告甲○○於
      將受強制執行之際，基於損害債權人債權之意圖而隱匿連帶債務人德酈公司之
      財產，縱該財產不屬為處分之債務人甲○○所有，亦應論以刑法第三百五十六
      條之損害債權罪至明。
    (4)則原確定判決已敘述甚詳，本院前揭原確定判決依調查證據所得，而認定聲請
      人確有損害債權之犯行，其證據之取捨，已盡斟酌。而聲請人所提出之各節，
      不足以推翻原確定判決所憑以定罪之證據，亦即非屬足生影響於原判決之重要
      證據。依首揭之說明，自非屬重要證據漏未審酌。
四、綜上所述，聲請人所舉各項理由，或屬法律見解之爭執，或與聲請人犯罪之成立
    無涉，均非屬刑事訴訟法第四百二十一條所謂重要證據漏未審酌之再審事由，其
    再審之聲請，核無理由，應予駁回。
據上論結，應依事訴訟法第四百三十四條第一項裁定如主文。
中      華      民      國    九十二    年      十      月    三十一    日
                              台灣高等法院刑事第八庭
                                  審判長法  官  陳  祐  治
                                        法  官  楊  炳  禎
                                        法  官  王  炳  梁
右正本證明與原本無異。
不得抗告。
                                        書記官  潘  大  鵬
中      華      民      國    九十二    年    十一      月      三      日


司法院資訊處製作；財團法人民間司法改革基金會備份。
